臺灣板橋地方法院刑事裁定　　　　　　　94年度聲字第2497號
上列聲請人因專科沒收案件，聲請沒收違禁物（94年度聲沒字第
548號）， 本院裁定如下：
    主  文
扣案之具有殺傷力改造轉輪手槍壹支（槍支管制編號0000000000
號）、改造仿90手槍壹支（槍支管制編號0000000000號）、子彈
拾貳顆及武士刀壹把，均沒收。
扣案之第二級毒品安非他命壹包（淨重零點柒柒公克）沒收銷燬
之。
    理  由
一、聲請意旨略以：臺灣板橋地方法院檢察署93年度偵緝字第16
    67號（下稱甲案，原臺灣板橋地方法院檢察署偵查卷90年度
    偵字第3485號、臺灣士林地方法院檢察署89年度偵字第1143
    6 號）、臺灣板橋地方法院檢察署93年度偵緝字第1666號（
    下稱乙案，原臺灣板橋地方法院檢察署偵查卷90年度偵字第
    1888號）業經臺灣板橋地方法院檢察署檢察官以被告吳宗和
    死亡為由不起訴處分在案，該甲案所查扣之改造轉輪手槍
    1 支（槍支管制編號0000000000號）及改造仿90手槍1 支
    （槍支管制編號0000000000號），經送內政部警政署刑事警
    察局鑑驗結果，認定: 係仿SMITH&WESSON轉輪手槍製造之
    金屬玩具手槍將槍管及轉輪內阻鐵車通並於槍管內加裝金屬
    襯管改造而成，機械性能良好，認具殺傷力。仿BERETTA
    廠半自動手槍製造之金屬玩具手槍更換土造金屬槍管改造而
    成，機械性能良好，認具殺傷力，有該局89年12月7 日（聲
    請書誤載為89年17月7 日）刑鑑字第192713號鑑定通知書存
    卷可查，堪認均屬槍砲彈藥刀械管制條例第4 條第1 款所管
    制之違禁物，爰聲請裁定沒收等語。另查，該乙案所查扣之
    武士刀1 把、子彈成品18顆及安非他命1 包（淨重0.
    77公克），經送臺北縣政府警察局、內政部警政署刑事警察
    局及法務部調查局鑑驗結果，認定: 屬槍砲彈藥刀械管制
    條例所管制之刀械。係以玩具槍彈殼加裝直徑約6MM 之鋼
    珠改造而成，試射6 顆，均可擊發，認具殺傷力。係第二
    級毒品甲基安非他命。有臺北縣政府警察局90北警保字第48
    650 號函、內政部警政署刑事警察局90年1 月17日鑑字第49
    36號鑑定通知書及法務部調查局90陸一字第90039062號檢驗
    通知書各1 紙在卷可稽，堪認屬槍砲彈藥刀械管制條例第4
    條第1 款及毒品危害防制條例第18條第1 所規定之違禁物，
    爰聲請裁定沒收等語。
二、按違禁物不問屬於犯人與否，應宣告沒收，並得單獨宣告沒
    收，刑法第38條第1 項第1 款、第2 項及第40條但書分別定
    有明文；又安非他命業經毒品危害防制條例第2 條第2 項第
    2 款列為第2 級毒品，並依同條例第4 條第2 項、第10條第
    2 項、第11條第2 項規定，禁止製造、運輸、販賣、施用、
    持有，自屬違禁物；再查獲之第1 、2 級毒品，依同例第18
    條第1 項前段規定，不問屬於犯人與否，均沒收銷燬之。
三、經查：臺灣板橋地方法院檢察署93年度偵緝字第1667號（原
    臺灣板橋地方法院檢察署偵查卷90年度偵字第3485號、臺灣
    士林地方法院檢察署89年度偵字第11436 號）所查扣之改
    造轉輪手槍1 支（槍支管制編號0000000000號）及改造仿
    90手槍1 支（槍支管制編號0000000000號），經送內政部警
    政署刑事警察局鑑驗結果，認定: 係仿SMITH&WESSON轉輪
    手槍製造之金屬玩具手槍將槍管及轉輪內阻鐵車通並於槍管
    內加裝金屬襯管改造而成，機械性能良好，認具殺傷力。
    仿BERETTA 廠半自動手槍製造之金屬玩具手槍更換土造金屬
    槍管改造而成，機械性能良好，認具殺傷力，有該局89年12
    月7 日刑鑑字第192713號鑑定通知書存卷可查，堪認均屬槍
    砲彈藥刀械管制條例第4 條第1 款所管制之違禁物。又臺灣
    板橋地方法院檢察署93年度偵緝字第1666號（原臺灣板橋地
    方法院檢察署偵查卷90年度偵字第1888號）所查扣之武士
    刀1 把，係屬民國94年1 月26日修正公布之槍砲彈藥刀械管
    制條例第4 條第1 項第3 款規定之刀械，有臺北縣政府警察
    局90年2 月13日90北警保字第48650 號函可稽，而依同條例
    第6 條之規定，非經主管機關許可，不得製造、販賣、運輸
    、持有、寄藏或陳列，故屬違禁物。子彈成品18顆，係以
    玩具槍彈殼加裝直徑約6MM 之鋼珠改造而成，試射6 顆，均
    可擊發，認具殺傷力。有內政部警政署刑事警察局90年1 月
    17日鑑字第4936號鑑定通知書在卷可稽。除其中業經試射之
    子彈6 顆，已無殺傷力，並非違禁物，其餘子彈12顆係違禁
    物。扣案之毒品1 包，經送請法務部調查局鑑驗，確含第
    二級毒品甲基安非他命成分（淨重0.77公克），此有法務部
    調查局90陸一字第90039062號檢驗通知書在卷足憑，確屬毒
    品危害防制條例所定之違禁物無疑。是前開物品均係違禁物
    ，除其中業經試射之子彈6 顆，已無殺傷力，並非違禁物，
    毋庸宣告沒收外，其餘槍彈刀械均係違禁物，應依法沒收，
    安非他命應沒收銷燬之，爰裁定如主文。
中　　華　　民　　國　　94　　年　　11　　月　　8 　　日
                  刑事第二庭　法　官　徐 子 涵
上正本證明與原本無異。
如不服本裁定，應於裁定送達後5日內向本院提出抗告狀。
                              書記官  彭 麗 紅
中　　華　　民　　國　　94　　年　　11　　月　　9 　　日
